【裁判字號】    99,易,384
【裁判日期】    990309
【裁判案由】    竊盜
【裁判全文】
臺灣臺中地方法院刑事判決               99年度易字第384號
公  訴  人  臺灣臺中地方法院檢察署檢察官
被      告  乙○○
            （現於臺灣臺中看守所附設勒戒所觀察勒戒中）
上列被告因竊盜案件，經檢察官提起公訴（98年度偵字第19652
、21899號），本院以簡式審判程序，判決如下：
    主  文
乙○○犯附表編號一所示之竊盜罪，累犯，處附表編號一「宣告
刑」欄所示之刑；又犯如附表編號二所示之毀壞門扇竊盜罪，累
犯，處如附表編號二「宣告刑」欄所示之刑；又共同犯如附表編
號三所示之毀越門扇竊盜罪，累犯，處如附表編號三「宣告刑」
欄所示之刑；應執行有期徒刑壹年拾月。
    事  實
一、乙○○前因詐欺案件，經本院以96年度豐簡字第 177號判處
    有期徒刑 5月確定；復因竊盜案件，經本院及臺灣高等法院
    臺中分院分別以 95年度易字第2737號、95年度上易字第177
    號判處有期徒刑 8月、10月、10月確定，上開案件並經本院
    以96年度聲字第1717號裁定應執行有期徒刑2年6月確定，復
    經本院以96年度聲減字第1692號裁定減刑，並定其應執行刑
    為有期徒刑1年4月確定。另再因竊盜案件，經臺灣高等法院
    臺中分院以96年度上易字第 641號判決判處有期徒刑8月、7
    月、5月、5月、4月、4月、4月、4月、3月、3月，應執行有
    期徒刑2年4月確定，再經臺灣高等法院臺中分院以96年度聲
    減字第1951號裁定減刑及定其應執行刑為有期徒刑1年2月確
    定。前開案件經接續執行，於民國97年10月 8日縮短刑期假
    釋出監，假釋期間付保護管束，並於98年 1月16日假釋保護
    管束期滿未經撤銷，以已執行完畢論。
二、詎猶不知悔改，復意圖為自己不法之所有，先後單獨基於竊
    盜、加重竊盜之犯意，於附表編號一、二所示時間、地點，
    以附表編號一、二所示行為方式，竊得附表編號一、二所示
    被害人所有之物；另與劉冠甫（所涉共同竊盜罪嫌，由本院
    另案審理中）共同意圖為自己不法所有，基於加重竊盜犯意
    之聯絡，於附表編號三所示時間、地點，以附表編號三所示
    行為方式，竊得附表編號三所示被害人所有之物。
三、案經臺中縣警察局東勢分局報請臺灣臺中地方法院檢察署檢
    察官偵查起訴。
    理  由
一、按被告乙○○所犯係死刑、無期徒刑、最輕本刑為 3年以上
    有期徒刑以外之罪，其於審理程序就前揭被訴事實為有罪之
    陳述，經本院告知簡式審判程序之旨，並聽取其與公訴人之
    意見後，認無不得或不宜改依簡式審判程序進行之情形，爰
    依刑事訴訟法第273條之1第 1項規定，裁定本件進行簡式審
    判程序，合先敘明。
二、認定事實所憑之證據及理由：
  (一)上開事實，業據被告乙○○於本院準備程序及審理時均坦承
    不諱（見本院卷第26、29頁），核與證人即被害人陳靜宜、
    吳秋耀、丙○○於警詢證述情節相符，另附表編號一之事實
    ，經警將採自被害人陳靜宜失竊自小客車內之檳榔渣證物，
    送內政部警政署刑事警察局鑑驗結果，比對結果認為：送檢
    檳榔渣檢出一男性之DNA－STR型別，發現與送檢「乙○○建
    檔案」之DNA－STR型別相符，該型別在臺灣地區中國人分布
    機率預估為1.22乘以10的負18次方等情，有該局98年9月17
    日刑醫字第098109276號鑑驗書在卷可稽；就附表編號三之
    事實，經警自該案現場遭破壞鋁門玻璃採獲之指紋3枚，送
    內政部警政署刑事警察局鑑驗結果，發現與被告乙○○之左
    環指、左中指及左食指之指紋相符，亦有該局98年7月28日
    刑紋字第0980103844號鑑驗書附卷可參。此外，復有臺中縣
    警察局車輛協尋電腦輸入單、失車唯讀案件基本資料、車籍
    查詢基本資料詳細畫面、失車完整鍵個別查詢作業資料、上
    開NY-9290號自小客車尋獲後照片8張、被害人吳秋耀住處遭
    竊現場照片8張及監視器翻拍畫面15張、被害人丙○○住處
    遭竊刑案現場測繪圖、臺中縣警察局東勢分局現場勘察報告
    、勘察採證同意書、劉冠甫於東勢鎮農會附設農民醫院之病
    歷資料等在卷可佐，足認被告之自白與事實相符。
  (二)關於附表編號三犯行部分，證人即共犯劉冠甫於偵查中雖僅
    坦承於上開時間，與被告乙○○行經被害人丙○○住處，由
    其提議入內行竊，並由其持石頭打破上址前門鋁門玻璃，事
    後並將被告乙○○竊得之金牌攜至銀樓變賣之事實，惟否認
    有上開共同竊盜犯行，並供稱：沒有進入偷竊，為乙○○販
    售金牌予銀樓時，不知道是乾媽即丙○○的東西云云。惟證
    人劉冠甫既自承其於98年7月13日，與被告乙○○因缺錢而
    出門搜尋行竊目標，且行竊其乾媽丙○○住處係由其提議，
    證人劉冠甫於著手持石頭毀損該址玻璃後，雖因傷就醫，然
    其後見被告乙○○持金牌3面及現金7000元返回，豈可能不
    知上開財物係來源不明之物，所稱不知該金牌係竊得之物，
    顯與常情不合，而不可採信，復參酌其事後將被告乙○○帶
    回之金牌3面變賣，並朋分花用之舉措，益徵其係於受傷後
    推由被告乙○○入屋行竊，綜觀上情，其就本件加重竊盜犯
    行事前既有犯意之聯絡，復著手加重條件之實行，事後並變
    賣贓物朋分，則其有行為之分擔，已為灼然，足證本件被告
    自白與之共犯，確與事實相符，應可採信。
  (三)綜上所述，被告乙○○上開竊盜、加重竊盜犯行，事證均已
    明確，堪以認定，應依法論科。
三、論罪科刑之理由
  (一)核被告乙○○附表編號一所為，係犯刑法第320條第1項之普
    通竊盜罪，附表編號三所為，係犯刑法第321條第1項第2款
    之毀越門扇竊盜罪。按「門鎖為安全設備之一種(參照本院
    32年上字第589號判例)，被告毀壞門鎖行竊，自應論以刑法
    第321條第1項第2款之毀壞安全設備竊盜罪。惟此處所謂門
    鎖，係指附加於門上之鎖而言，至毀壞構成門之一部之鎖(
    如司畢靈鎖)，則應認為毀壞門扇。」（最高法院64年度第4
    次刑庭庭推總會議決議（一）意旨、74年度台上字第243號
    判決意旨參照），本件被告附表編號二之行為，係以自備鑰
    匙破壞落地鋁門鎖鎖頭，因落地鋁門鎖已構成落地鋁門之一
    部，性質上應屬門扇，又該鋁門鎖經被告以自備鑰匙撬開後
    ，被害人已無法以原有鑰匙正常開啟乙節，業經被害人指明
    在卷（見98年度偵字第19652號卷第7頁刑案現場照片編號5
    說明欄所載），是該鋁門鎖顯已遭毀損，核被告附表編號二
    所為，係犯刑法第321條第1項第2款之毀壞門扇竊盜罪。
  (二)被告與劉冠甫就附表編號三之行為，有犯意之聯絡及行為之
    分擔，應論以共同正犯。
  (三)被告所犯附表編號一至三之犯行，均係犯意各別，行為互殊
    ，應予分論併罰之。
  (四)被告有犯罪事實欄一所示之有期徒刑執行完畢情形，有臺灣
    高等法院被告前案紀錄表、臺灣臺中地方法院檢察署全國刑
    案資料查註表各1份附卷可憑，其於有期徒刑執行完畢後5年
    內，分別故意再犯本件之有期徒刑以上之3罪，俱屬累犯，
    各應依刑法第47條第1項規定加重其刑。
  (五)被告於98年8月6日台中市警察局第六分局借提時，雖曾就附
    表編號三之犯行供述（見臺灣臺中地方法院檢察署98年度偵
    字第21899號卷第32至34頁），惟該案於98年7月13日發生後
    ，臺中縣警察局東勢分局隨即於現場採獲指紋3枚，並於翌
    日送內政部警政署刑事警察局鑑驗，該局鑑驗結果發現與被
    告乙○○之左環指、左中指及左食指之指紋相符，並於98年
    7月28日作成鑑驗書，該鑑驗書則於98年7月31日函抵臺中縣
    警察局鑑識科，再於98年8月4日送達臺中縣警察局東勢分局
    乙節，有卷附臺中縣警察局東勢分局偵查隊小隊長黃家將製
    作之職務報告可參，是於被告98年8月6日供述本件犯罪前，
    有偵查犯罪職務之公務員，已因現場跡證之鑑識而知悉被告
    之犯行，被告於其犯行經發覺後所為之供述，自不符合刑法
    第62條自首之要件，併予敘明。
  (六)爰審酌被告乙○○有多次竊盜前科，有臺灣高等法院被告前
    案紀錄表可參，素行不佳，其正值壯年，身強力壯，不思循
    正途以謀正當利益，竟為私利，恣意行竊，缺乏對他人財產
    權予以尊重之觀念，本件復於短期內違犯3次之竊盜犯行，
    惡性非輕，惟衡酌被告犯後於警詢、偵查中及本院審理時，
    均坦承犯行，態度良好，及被告犯罪之目的、手段、智識程
    度，暨本案被害人遭竊財物之價值等一切情狀，分別量處如
    主文所示之刑，並定其應執行之刑，以示懲儆。
據上論斷，應依刑事訴訟法第273條之1第1項、第299條第1項前
段，刑法第28條、第320條第1項、第321條第1項第2款、第47 條
第1項、第51條第5款，判決如主文。
本案經檢察官甲○○到庭執行職務。
中    華    民    國    99    年    3     月    9     日
                        刑事第七庭  法  官  林美玲
上正本證明與原本無異。
如不服本判決應於判決送達後十日內向本院提出上訴狀，並應敘
述上訴理由（均須按他造當事人之數附繕本）「切勿逕送上級法
院」。
                                    書記官  黃珮華
中    華    民    國    99    年    3     月    9     日
附錄論罪科刑條文：
中華民國刑法
刑法第320條：
意圖為自己或第三人不法之所有，而竊取他人之動產者，為竊盜
罪，處5年以下有期徒刑、拘役或5百元以下罰金。
意圖為自己或第三人不法之利益，而竊佔他人之不動產者，依前
項之規定處斷。
前二項之未遂犯罰之。
刑法第321條
犯竊盜罪而有左列情形之一者，處6月以上、5年以下有期徒刑：
一、於夜間侵入住宅或有人居住之建築物、船艦或隱匿其內而犯
    之者。
二、毀越門扇、牆垣或其他安全設備而犯之者。
三、攜帶兇器而犯之者。
四、結夥三人以上而犯之者。
五、乘火災、水災或其他災害之際而犯之者。
六、在車站或埠頭而犯之者。
前項之未遂犯罰之。
附表：
┌──┬────┬────┬────────────┬────┬────┐
│編號│犯罪時間│犯罪地點│ 行為方式及所得         │所犯法條│宣告刑  │
├──┼────┼────┼────────────┼────┼────┤
│ 一 │98年7月8│臺中縣東│乙○○持其自備之機車鑰匙│刑法第32│處有期徒│
│    │日下午2 │勢鎮東崎│1 支（未扣案），開啟陳靜│0條第1項│刑陸月。│
│    │時30分許│街319號 │宜所有停放左列地點之車牌│普通竊盜│        │
│    │        │之東勢高│號碼NY-9290號自小客車門 │罪      │        │
│    │        │工舊校區│門鎖後，啟動引擎竊取之，│        │        │
│    │        │守衛室前│得手後供己代步之用，嗣將│        │        │
│    │        │        │該車棄置在臺中縣新社鄉中│        │        │
│    │        │        │興嶺，經警採集失竊自小客│        │        │
│    │        │        │車內檳榔渣送鑑結果，發現│        │        │
│    │        │        │送驗檢體之DNA－STR型別與│        │        │
│    │        │        │乙○○型別相符，而查悉上│        │        │
│    │        │        │情。                    │        │        │
├──┼────┼────┼────────────┼────┼────┤
│ 二 │98年7月 │臺中縣東│乙○○竊得上開車牌號碼NY│犯刑法第│處有期徒│
│    │8日下午2│勢鎮東關│-9290號自小客車後，旋駕 │321條第1│刑玖月。│
│    │時38分許│路240之2│駛該車至左列地點，持自備│項第2款 │        │
│    │        │號      │之鋁門鑰匙1支（未扣案） │之毀壞門│        │
│    │        │        │，損壞該屋落地鋁門上之門│扇竊盜罪│        │
│    │        │        │鎖（門鎖鑲附於鋁門上），│        │        │
│    │        │        │開啟鋁門進入屋內，徒手竊│        │        │
│    │        │        │取吳秋耀所有之不明廠牌之│        │        │
│    │        │        │42吋液晶電視1台、發電機1│        │        │
│    │        │        │台、電動工具1批（價值共 │        │        │
│    │        │        │約新台幣（下同）35,000  │        │        │
│    │        │        │元），得手後隨即以上揭小│        │        │
│    │        │        │客車載運至臺中市○○路與│        │        │
│    │        │        │東光路口附近之跳蚤市場自│        │        │
│    │        │        │出售予真實姓名年籍不詳綽│        │        │
│    │        │        │號「高梁」之成年男子，得│        │        │
│    │        │        │款項7,000元花用殆盡，嗣 │        │        │
│    │        │        │經警調取監視器畫面後，循│        │        │
│    │        │        │線查獲。                │        │        │
├──┼────┼────┼────────────┼────┼────┤
│ 三 │96年7月 │臺中縣東│乙○○與劉冠甫（所涉共同│共同犯刑│處有期徒│
│    │13日上午│勢鎮東環│竊盜罪嫌，由本院另案審理│法第321 │刑拾月。│
│    │10時30分│街221號 │中）共同意圖為自己不法之│條第1項 │        │
│    │        │        │所有，由劉冠甫提議至其乾│第2款毀 │        │
│    │        │        │媽丙○○左列住處行竊，並│越門扇竊│        │
│    │        │        │由劉冠甫先持該址屋前石頭│盜罪    │        │
│    │        │        │，打破上址房屋鋁門玻璃，│        │        │
│    │        │        │因劉冠甫於門扇玻璃破裂時│        │        │
│    │        │        │，不慎割傷手部，乙○○見│        │        │
│    │        │        │狀先行將劉冠甫送至東勢鎮│        │        │
│    │        │        │農會附設農民醫院診治，並│        │        │
│    │        │        │旋再返回上址，承前共同竊│        │        │
│    │        │        │盜之犯意，自破裂處伸手入│        │        │
│    │        │        │內踰越門扇打開門鎖進入上│        │        │
│    │        │        │址屋內，徒手竊取丙○○所│        │        │
│    │        │        │有放置於神像上之金牌3面 │        │        │
│    │        │        │（價值共約10, 350元）及 │        │        │
│    │        │        │現金7,000元。迨乙○○返 │        │        │
│    │        │        │回當時之租屋處與劉冠甫會│        │        │
│    │        │        │合，2人遂於同日下午1時47│        │        │
│    │        │        │分許，一同至址設臺中縣豐│        │        │
│    │        │        │原市○○路299之3號之金篆│        │        │
│    │        │        │珠寶銀樓，由劉冠甫入內出│        │        │
│    │        │        │售前開竊得之3面金牌，所 │        │        │
│    │        │        │得贓款朋分花用。嗣丙○○│        │        │
│    │        │        │發覺遭竊而報警處理，經警│        │        │
│    │        │        │在上址採得3枚可疑指紋， │        │        │
│    │        │        │送往內政部警政署刑事警察│        │        │
│    │        │        │局鑑驗結果，發現與乙○○│        │        │
│    │        │        │之左環指、左中指及左食指│        │        │
│    │        │        │之指紋相符，始悉上情。  │        │        │
└──┴────┴────┴────────────┴────┴────┘

司法院資訊處製作；財團法人民間司法改革基金會備份。
